【裁判字號】    95,再,5
【裁判日期】    951227
【裁判案由】    房屋稅
【裁判全文】
臺北高等行政法院裁定
                                     95年度再字第00005號
聲 請 人  甲○○
相 對 人  台北市稅捐稽徵處
代 表 人  乙○○（處長）
上列當事人間因房屋稅事件，聲請人對最高行政法院中華民國94
年5 月26日94年度裁字第00966 號裁定，聲請再審，本院裁定如
下︰
    主  文
本件移送最高行政法院。
    理  由
一、按「再審之訴專屬為判決之原行政法院管轄。…對於最高行
    政法院之判決，本於第273 條第1 項第9 款至第14款事由聲
    明不服者，雖有前二項之情形，仍專屬原高等行政法院管轄
    。」、「有左列各款情形之一者，得以再審之訴對於確定終
    局判決聲明不服。但當事人已依上訴主張其事由或知其事由
    而不為主張者，不在此限：…13、當事人發見未經斟酌之證
    物或得使用該證物者。但以如經斟酌可受較有利益之裁判者
    為限。14、原判決就足以影響於判決之重要證物漏未斟酌者
    。」、「裁定已經確定，而有第273 條之情形者，得準用本
    編之規定，聲請再審。」、「民事訴訟法…第28條…之規定
    ，於本節準用之。」行政訴訟法第275 條第1 項、第3 項、
    第273 條第1 項第13款及第14款、第283 條、第18條分別定
    有明文。又按「訴訟之全部或一部，法院認為無管轄權者，
    依原告聲請或依職權以裁定移送於其管轄法院。」民事訴訟
    法第28條第1 項亦有明文。另按「…又當事人向最高行政法
    院提起上訴，是否合法，係屬最高行政法院應依職權調查裁
    判之事項，聲請人對最高行政法院以其上訴為不合法而駁回
    之裁定，以發見未經斟酌之證物為由聲請再審，依行政訴訟
    法第283 條準用同法第275 條第1 項之規定，專屬最高行政
    法院管轄，不在同條第3 項規定之列。…」業經最高行政法
    院95年8 月份庭長法官聯席會議決議在案。
二、本件當事人前因房屋稅事件，經本院92年12月25日92年度訴
    字第4361號裁定以：「…經查上開被告核發之89年退稅抵繳
    證明書（單照編號：0000000 ）略以：「本件係以86年房屋
    稅退稅抵繳89年房屋稅……納稅義務人：甲○○……繳納期
    間：自89年5 月1 日起至89年5 月31日止，延至90年4 月10
    日。本稅：14578 元。……」核其內容，業經本院於90年4
    月25日以89年度訴字第262 號判決而告確定；原告復就同一
    事件再提訴訟，自非合法，爰依行政訴訟法第107 條第1 項
    第10款規定，應以裁定駁回之。訴願決定以上開函非屬行政
    處分，不予受理，其理由雖有未當，然本件應予以駁回結論
    一致，是原告提起本件行政訴訟，仍應予駁回。」等情，認
    訴非合法而裁定駁回；聲請人不服，提起抗告，經最高行政
    法院於94年5 月26日以94年度裁字第00966 號裁定，駁回抗
    告確定在案。聲請人提出5 張房屋稅繳款書，主張前揭最高
    行政法院94年度裁字第00966 號確定裁定，有行政訴訟法第
    273 條第1 項第第13款「發見未經斟酌之證物或得使用該證
    物」及同條項第14款「足以影響於裁判之重要證物漏未斟酌
    」之再審事由；案經最高行政法院於94年12月15日以94 年
    裁字第02793 號裁定移送本院。惟依上揭法條規定及最高行
    政法院95年8 月份庭長法官聯席會議決議，本件專屬最高行
    政法院管轄，爰依職權將本件移送於有管轄權之最高行政法
    院。
三、依行政訴訟法第275條第1項、第283條、第18條， 民事訴訟
    法第28條第1項裁定如主文。
中    華    民    國    95    年    12  月    27    日
                  第六庭審判長法  官   吳慧娟
                              法  官   曹瑞卿
                              法  官   許瑞助
上為正本係照原本作成。
如不服本裁定，應於送達後10日內向本院提出抗告狀（須按他造
人數附繕本）。
中    華    民    國    95    年    12  月    27    日
                              書記官   吳芳靜


司法院資訊處製作；財團法人民間司法改革基金會備份。
